【裁判字號】    99,易,842
【裁判日期】    991223
【裁判案由】    竊盜
【裁判全文】
臺灣嘉義地方法院刑事判決               99年度易字第842號
公  訴  人  臺灣嘉義地方法院檢察署檢察官
被      告  楊偉志
上列被告因竊盜案件，經檢察官提起公訴（99年度偵字第7889號
），被告於準備程序中就被訴事實為有罪之陳述，本院裁定改依
簡式審判程序審理，判決如下：
    主  文
楊偉志犯竊盜罪，累犯，處有期徒刑捌月。
    犯 罪 事 實
一、楊偉志前因搶奪及竊盜案件，經本院97年度訴字第50號判處
    有期徒刑11及4月確定，又因竊盜案件經本院97年度易字第1
    37號判處有期徒刑9月確定，再因搶奪、竊盜案件經本院年
    度訴字351號判處有期徒刑8月及6月確定，嗣經本院97年度
    聲字第941號裁定定應執行有期徒刑2年9月確定，於民國97
    年3月14日入監執行，於99年4月22日縮刑期滿假釋出監，假
    釋期間付保護管束，於99年7月10日假釋期滿未經撤銷，徒
    刑視為執行完畢。詎仍不知悔改，意圖為自己不法之所有，
    於99年9月21日上午7時10分許，在嘉義縣民雄鄉○○村○○
    路○段3460號，陳傳旺所經營之「三群有限公司」內，徒手
    竊取公司內之球閥2個，得手後，販賣予不知情經營「明鴻
    古物商行」之藍敏華。
二、案經陳傳旺訴由嘉義縣警察局民雄分局報告臺灣嘉義地方法
    院檢察官偵查起訴。
    理  由
壹、程序事項
    按除簡式審判程序及簡易程序及第376條第1款、第2 款所列
    之罪之案件外，第一審應行合議審判，又除被告所犯為死刑
    、無期徒刑、最輕本刑為3年以上有期徒刑之罪或高等法院
    管轄第一審案件者外，於刑事訴訟法第273條第1項程序進行
    中，被告先就被訴事實為有罪之陳述時，審判長得告知被告
    簡式審判程序之旨，並聽取當事人、代理人、辯護人及輔佐
    人之意見後，裁定進行簡式審判程序，刑事訴訟法第284條
    之1、第273之1條第1項分別定有明文。查本件被告所犯係屬
    刑事訴訟法第376條第2款所列之罪，依法獨任進行審理程序
    ，又被告於本院行準備程序時就被訴事實為有罪之陳述，依
    前揭規定，經聽取當事人之意見後，裁定改行簡式審判程序
    。另簡式審判程序之證據調查，依刑事訴訟法第273條之2規
    定，不適用證據提示、交互詰問及傳聞法則有關證據能力限
    制等規定，是卷內所列之各項證據，自得作為證據，合先敘
    明。
貳、實體事項
一、前揭犯罪事實，業據被告於警詢、偵查中及本院準備程序、
    審理時迭次坦承不諱（見警卷第1 頁至4 頁、偵查卷第18頁
    至19頁；本院卷第23頁、第26頁至27頁），核與告訴人陳傳
    旺及證人藍敏華於警詢中陳述之情節相符，並有贓物認領保
    管單、監視錄影翻拍畫面16張、照片2 張附卷可稽，足以擔
    保被告前述任意性自白與事實相符。綜上所述，本件事證明
    確，被告犯行洵堪認定，應依法論科。
二、核被告所為，係犯刑法第320條第1項之竊盜罪。又被告前因
    搶奪及竊盜案件，經本院97年度訴字第50號判處有期徒刑11
    及4月確定，又因竊盜案件經本院97年度易字第137號判處有
    期徒刑9月確定，再因搶奪、竊盜案件經本院年度訴字351號
    判處有期徒刑8月及6月確定，嗣經本院97年度聲字第941號
    裁定定應執行有期徒刑2年9月確定，於97年3月14日入監執
    行，於99年4月22日縮刑期滿假釋出監，假釋期間付保護管
    束，於99年7月10日假釋期滿未經撤銷，徒刑視為執行完畢
    一情，有臺灣高等法院被告前案紀錄表1份附卷可按，其於
    受徒刑之執行完畢，5年以內故意再犯本件有期徒刑以上之
    罪，為累犯，應依刑法第47條第1項規定，加重其刑。爰審
    酌被告高中肄業之智識程度，前已有竊盜案件紀錄，卻未見
    遷善，不思以己力賺取所需，竟為私利，見他人財物即起意
    行竊，缺乏尊重他人財產權之觀念及本件損害金額為新台幣
    800元，兼衡酌被告犯後坦承犯行，態度尚佳，及自陳未婚
    ，從事鐵工，家裡尚有父、母親等一切情狀，量處如主文所
    示之刑，以示懲儆。另起訴意旨雖以被告屢犯竊盜案件，且
    於執行完畢後再犯，顯有犯竊盜罪習慣，請求依竊盜犯贓物
    犯保安處分條例第3條第1項第1款規定，諭知於刑之執行前
    令入勞動場所強制工作。惟查，按應執行之刑未達一年以上
    者，不適用竊盜犯贓物犯保安處分條例，竊盜犯贓物犯保安
    處分條例第2條第4項定有明文，本件被告所被判處之刑，既
    未達一年，自不能適用該條例第3條第1項之規定諭知於刑之
    執行前令入勞動場所強制工作。此外，竊盜犯贓物犯保安處
    分條例第3條第1項關於竊盜犯、贓物犯令入勞動場所強制工
    作之規定，旨在對於竊盜犯、贓物犯之習慣性犯者，強制從
    事勞動，以養成正確之工作習慣及謀生觀念，使能適應社會
    生活，而達教化、治療之目的，且強制工作之保安處分係在
    刑罰以外，另就被告人身自由予以額外之長期且嚴格之限制
    ，自應從嚴認定之。經查，觀諸本件被告之素行及前犯竊盜
    罪時點為93年間，嗣至97年再犯竊盜罪，業已間隔數年，其
    再犯竊盜罪頻率，非屬頻繁，況且本件所竊盜之物品價值亦
    非鉅大，本院依比例原則，綜合被告行為之嚴重性、所表現
    之危險性及對其未來行為之期待性等情況，認為本件給予8
    月之有期徒刑處罰已足，倘令其入勞動場所強制工作，尚非
    適當甚且過度，爰不為令其入勞動場所強制工作，併此敘明
    。
據上論斷，應刑事訴訟法284條之1、第273條之1第1項、第299條
第1項前段、刑法第320條第1項第1款、第47條第1項，刑法施行
法第1條之1第1項，判決如主文。
本案經檢察官曹合一到庭執行職務
中    華    民    國    99    年    12    月    23    日
                  刑事第二庭    法  官  黃明展
以上正本證明與原本無異。
如不服本判決應於收受判決後10日內向本院提出上訴書狀，並應
敘述具體理由；其未敘述上訴理由者，應於上訴期間屆滿後20日
內向本院補提理由書（均須按他造當事人之人數附繕本）「切勿
逕送上級法院」。告訴人或被害人如對於本判決不服者，應具備
理由請求檢察官上訴，其上訴期間之計算係以檢察官收受判決正
本之日期為準。
中    華    民    國    99    年    12    月    23    日
                                書記官  張宇安
附錄本判決論罪之法條：
中華民國刑法第320條
意圖為自己或第三人不法之所有，而竊取他人之動產者，為竊盜
罪，處5年以下有期徒刑、拘役或5百元以下罰金。
意圖為自己或第三人不法之利益，而竊佔他人之不動產者，依前
項之規定處斷。
前二項之未遂犯罰之。

司法院資訊處製作；財團法人民間司法改革基金會備份。
